【裁判字號】    99,抗,434
【裁判日期】    990420
【裁判案由】    聲請定其應執行刑
【裁判全文】
臺灣高等法院刑事裁定                   99年度抗字第434號
抗  告  人
即  受刑人  甲○○
上列抗告人因聲請定其應執行刑案件，不服臺灣新竹地方法院中
華民國99年3月23日裁定（99年度聲字第206號），提起抗告，本
院裁定如下：
    主  文
抗告駁回。
    理  由
一、原裁定意旨略以：抗告人即受刑人甲○○因竊盜等罪，經臺
    灣新竹地方法院先後判處如原裁定附表所示之刑（詳如原裁
    定附表所示），均經分別確定在案。檢察官聲請定其應執行
    之刑為正當，應定其應執行之刑，爰定其應執行之刑有期徒
    刑4年9月等語。
二、抗告意旨略以：依刑法第51條、第57條之規定數罪併罰定應
    執行刑，兩案或數案應併加減。本件抗告人所犯如原裁定附
    表編號2、3所示之罪，經台灣新竹地方法院分別判處有期徒
    刑7月、4月，並定應執行有期徒刑9月確定，原裁定與附表
    編號1所示之刑合併定其應執行刑竟定為有期徒刑1年9月，
    實與未合併定應執行刑前之刑度相同，原裁定未依上開刑法
    之規定處斷，顯有未洽云云。
三、經查：按數罪併罰，有二裁判以上者，依刑法第51條規定，
    定其應執行刑；數罪併罰，分別宣告其罪之刑，依下列各款
    定其應執行者：宣告多數有期徒刑者，於各刑中之最長期以
    上，各刑合併之刑期以下，定其刑期。但不得逾30年。刑法
    第53條、第51條第5款分別定有明文。又法律上屬於自由裁
    量事項，尚非概無法律性之拘束，在法律上有其外部界限及
    內部界限。前者法律之具體規定，使法院得以具體選擇為適
    當裁判，此為自由裁量之外部界限。後者法院為自由裁量時
    ，應考量法律之目的，法律秩序之理念所在，此為自由裁量
    之內部界限。法院為裁判時，二者均不得有所踰越。在數罪
    併罰而有二裁判以上，應定其應執行刑之案件，法院所為刑
    之酌定，固屬自由裁量事項，然對於法律之內、外部界限，
    仍均應受其拘束（最高法院94年台非字第21號判決意旨參照
    ）。本件抗告人即受刑人甲○○因竊盜等案件，經臺灣新竹
    地方法院分別判處如原裁定附表所示之刑，並均確定在案，
    原審審酌原裁定附表編號2、3所示之罪，曾經臺灣新竹地方
    法院以98年度審訴字第911號判決分別判處有期徒刑7月、4
    月，並定應執行有期徒刑9月確定；原裁定附表編號1所示之
    罪，曾經台灣新竹地方法院以98年度易字第188號判處有期
    徒刑1年確定等情，定其應執行刑為有期徒刑1年9月，經核
    原裁定所定之應執行刑，係在各宣告刑之最長期1年以上，
    各刑合併之刑期1年11月以下，合於刑法第51條第5款規定所
    定之外部界限，復未逾自由裁量之內部界限1年9月（1年、9
    月），揆諸前揭說明，經核並無違誤。抗告意旨指摘原審裁
    定不當，難認有理，應予駁回。
四、據上論結，應依刑事訴訟法第412條，裁定如主文。
中    華    民    國    99    年    4     月     20   日
                  刑事第七庭  審判長法  官  宋明蒼
                                    法  官  趙功恆
                                    法  官  楊智勝
以上正本證明與原本無異。
如不服本裁定，應於收受送達後五日內向本院提出抗告狀。
                                    書記官  林桂玉
中    華    民    國    99    年    4     月    22    日

司法院資訊處製作；財團法人民間司法改革基金會備份。
